臺灣臺北地方法院刑事判決　　　　　　　94年度易字第1338號
公　訴　人　臺灣臺北地方法院檢察署檢察官
被　　　告　甲○○
上列被告因竊盜等案件，經檢察官提起公訴（九十四年度偵字第
一一○七四號），嗣被告就被訴事實為有罪之陳述，本院合議後
裁定改依簡式審判程序進行，茲判決如下：
    主  文
甲○○攜帶兇器竊盜未遂，處有期徒刑伍月，如易科罰金，以
佰元折算壹日。扣案之定點錐壹支、螺絲起子肆支、扳手貳支、
老虎鉗、剪刀、牛排刀及手電筒各壹支，均沒收。
    事  實
一、甲○○因欠缺金錢，於民國九十四年六月十八日四時五十分
    許，行經臺北市○○區○○街一百三十七巷九十號前時，見
    乙○○所有之車牌號碼二Ｈ—八八六○號自用小客車停放該
    處無人看管，竟意圖為自己不法所有，基於竊盜犯意，將雙
    手以手套包覆後，著手持其所有，客觀上可供兇器使用之定
    點錐一支，將上開車輛之左前車窗擊碎（毀損部分已據告訴
    人於本案偵查時撤回告訴），並伸手進入車內搜尋財物。惟
    此際適有警員駕駛警車行經該處巡邏，甲○○因緊張而誤碰
    觸車身，導致上開車輛之警報器大作引起巡邏警員注意，甲
    ○○遂緊急離開該處躲避，其竊行因而未能得逞。嗣經警方
    下車察看，始於上開車輛停放處附近之臺北市○○區○○街
    一百三十五巷口前查獲甲○○，且扣得手套一雙、定點錐一
    支，並於甲○○隨身背包中搜得其所有預供犯罪所用之螺絲
    起子四支、扳手二支、老虎鉗、剪刀、牛排刀及手電筒各一
    支。
二、案經臺北縣政府警察局文山第二分局報請臺灣臺北地方法院
    檢察署檢察官偵查起訴。
    理  由
一、本案被告所犯係死刑、無期徒刑、最輕本刑為三年以上有期
    徒刑以外之罪，其於本院準備程序中就被訴事實為有罪之陳
    述，經本院合議庭裁定由受命法官獨任依簡式審判程序，先
    予敘明。次按被告以外之人於審判外之言詞或書面陳述，除
    法律有規定者外，不得作為證據。前項規定，於第一百六十
    一條第二項之情形及法院以簡式審判程序或簡易判決處刑者
    ，不適用之。其關於羈押、搜索、鑑定留置、許可、證據保
    全及其他依法所為強制處分之審查，亦同，刑事訴訟法第一
    百五十九條定有明文。查本案業經本院改依簡式審判程序審
    理，是關於證人乙○○於警方詢問時所為之供述，自不受傳
    聞法則之限制，應有證據能力。
二、訊據被告甲○○對於在上開時間、地點已著手於竊盜行為之
    實行而不遂等事實，於警方詢問及檢察官偵訊時均坦白承認
    ，核與被害人乙○○於警方詢問時證述之情節相符，並有上
    開車牌號碼二Ｈ—八八六○號自用小客車之車輛受損照片四
    幀、扣案之手套一雙、定點錐一支可參，足認其自白與事實
    相符。故本案事證明確，被告犯行堪以認定。
三、按刑法第三百二十一條第一項第三款之攜帶兇器竊盜罪，係
    以行為人攜帶兇器竊盜為其加重條件，此所謂兇器，其種類
    並無限制，凡客觀上足對人之生命、身體、安全構成威脅，
    具有危險性之兇器均屬之。查本案被告於行為時所攜帶之螺
    絲起子、扳手、老虎鉗、剪刀、牛排刀及定點錐分別為細長
    型、鐵製材質、尖銳及開有鋒刃之利器，衡情持之擊刺，於
    客觀上均足以對人之生命、身體構成威脅，可認定為兇器。
    是核被告之所為，係犯刑法第三百二十一條第一項第三款、
    第二項之攜帶兇器竊盜未遂罪。被告甲○○雖已著手於犯罪
    行為之實施，惟尚未竊得財物，為未遂犯，爰依刑法第二十
    六條前段之規定，減輕其刑。爰審酌被告曾有因施用毒品遭
    判刑三月之紀錄（於本案行為後始易科罰金執行完畢，不構
    成累犯，併予敘明），素行非佳，為求不勞而獲無視他人財
    產權利之犯罪動機、及攜帶兇器以為上開竊行之犯罪情節，
    惟犯後能坦承犯行，賠償被害人損失並徵得其原諒，應屬有
    所悔悟之態度等一切情狀，量處如主文所示之刑，並諭知易
    科罰金之折算標準。另扣案之定點錐一支被告所有，供犯罪
    所用，而扣案之螺絲起子四支、扳手二支、老虎鉗、剪刀、
    牛排刀及手電筒各一支亦係被告所有，為供犯罪預備之物，
    業據被告於偵查時供承無誤（見偵卷第三十三頁、第三十四
    頁），均應依刑法第三十八條第一項第二款規定宣告沒收之
    。至扣案之手套一雙雖係被告於行竊時所戴著，然被告自始
    否認該雙手套為其所有（見偵卷第三十三頁、本院審判筆錄
    ），是本院自無從依刑法第三十八條之規定沒收之，併予敘
    明。
據上論斷，應依刑事訴訟法第二百七十三條之一第一項、第二百
九十九條第一項前段，刑法第三百二十一條第一項第三款、第二
項、第二十六條前段、第四十一條第一項前段、第三十八條第一
項第二款，罰金罰鍰提高標準條例第二條，判決如主文。
本案經檢察官蕭惠菁到庭執行職務。
中　　華　　民　　國　　94　　年　　11　　月　　24　　日
                  刑事第十庭    法  官  林柏泓
如不服本判決應於收受本判決送達後十日內向本院提出上訴書狀，
其未敘述上訴理由者，並得於提起上訴後十日內向本院補提理由
書狀（均須按他造當事人之人數附繕本）「切勿逕送上級法院」
以上正本證明與原本無異。
                                書記官  柯貞如
中　　華　　民　　國　　94　　年　　11　　月　　24　　日
附錄法條：
中華民國刑法第三百二十一條
犯竊盜罪而有左列情形之一者，處六月以上、五年以下有期徒刑
：
一  於夜間侵入住宅或有人居住之建築物、船艦或隱匿其內而犯
    之者。
二  毀越門扇、牆垣或其他安全設備而犯之者。
三  攜帶兇器而犯之者。
四  結夥三人以上而犯之者。
五  乘火災、水災或其他災害之際而犯之者。
六  在車站或埠頭而犯之者。
前項之未遂犯罰之。
